【裁判字號】    92,訴,28
【裁判日期】    920918
【裁判案由】    違反毒品危害防制條例
【裁判全文】
臺灣雲林地方法院刑事判決                            九十二年度訴字第二八號
    公  訴  人  臺灣雲林地方法院檢察署檢察官
    被      告  甲○○
右列被告因違反毒品危害防制條例案件，經檢察官提起公訴（九十一年度毒偵字第六
四一號、第一二一七號），並經檢察官當庭擴張犯罪事實（九十二年度毒偵字第三五
九號），本院判決如左：
    主    文
甲○○連續施用第壹級毒品，處有期徒刑壹年；扣案之第壹級毒品海洛因共玖包（伍
包部分合計淨重點捌貳公克；肆包部分合計淨重貳點柒貳公克）沒收銷燬之；扣
案之分裝袋伍拾伍個、注射針頭支、吸食器貳支、塑膠管壹支、塑膠吸管壹支、吸
食工具壹組、磨粉磁鐵壹只、夾鏈袋壹佰捌拾個、第壹級毒品之包裝袋玖個（伍個部
分合計重貳點柒零公克；肆個部分合計重貳點貳貳公克），均沒收之。又施用第貳級
毒品，處有期徒刑陸月。應執行有期徒刑壹年肆月；扣案之第壹級毒品海洛因共玖包
（伍包部分合計淨重點捌貳公克；肆包部分合計淨重貳點柒貳公克）沒收銷燬之
；扣案之分裝袋伍拾伍個、注射針頭支、吸食器貳支、塑膠管壹支、塑膠吸管壹支
、吸食工具壹組、磨粉磁鐵壹只、夾鏈袋壹佰捌拾個、第壹級毒品之包裝袋玖個（伍
個部分計重貳點柒零公克；肆個部分計重貳點貳貳公克），均沒收之。
    事    實
一、甲○○前有違反肅清煙毒條例、殺人未遂等前科（不構成累犯）。又甲○○前因
    施用第一級毒品海洛因案件，經觀察、勒戒後，認無繼續施用毒品之傾向，由本
    院於民國八十七年八月十三日，以八十六年度訴字第六００號為免刑判決確定後
    ，復因施用第一、二級毒品海洛因、安非他命案件，經觀察、勒戒後，認有繼續
    施用毒品之傾向，先送強制戒治，嗣因戒治成效合格，經裁定停止戒治，所餘戒
    治期間，付保護管束，惟又因違反保護管束應遵守事項情節重大，再經臺灣雲林
    地方法院以八十九年度毒聲字第六七六號裁定撤銷停止戒治，令入戒治處所施以
    強制戒治，而於九十年一月十五日執行強制戒治期滿；並由臺灣雲林地方法院檢
    察署檢察官於九十一年九月六日，以九十一年度毒偵緝字第六八號提起公訴，並
    由本院以九十二年度訴緝字第四號判決確定在案。詎其仍不思悔改，復另行起意
    ，並基於概括犯意，自九十一年農曆過完年後（春節初一是國曆二月十二日）之
    某日起至九十二年三月三十一日上午十時許止，連續在雲林縣麥寮鄉○○街二二
    號丙棟八樓之七居所及雲林縣麥寮鄉○○村○○路十五號等地，以將毒品海洛因
    摻水置於針筒內注射血管之方式，以約七、八小時施打海洛因一次之頻率而施用
    第一級毒品海洛因多次；另於九十一年六月二十四日回溯前九十六小時內之某時
    ，在雲林縣麥寮鄉○○街二二號丙棟八樓之七居所，以不詳方式，施用第二級毒
    品安非他命。嗣為警分別於九十一年六月二十四日十一時許，在雲林縣麥寮鄉
    ○○路六之二號前查獲，並扣得其所有之第一級毒品海洛因五包（合計淨重三．
    八二公克，包裝重二、七０公克）及供施用毒品之器具分裝袋五十五個、注射針
    頭三支、吸食器二支及塑膠管、塑膠吸管、剪刀各一支等物；並於九十一年六月
    二十四日十四時十四分許，另依毒品危害防制條例第二十五條第二項規定採驗尿
    液，檢驗出毒品嗎啡及甲基安非他命陽性反應；九十二年三月三十一日下午一
    時三十分許，在雲林縣麥寮鄉○○村○○路十五號查獲，並扣得其所有之第一級
    毒品海洛因四包（合計淨重二三．七二公克，包裝重二．二二公克）、第三級毒
    品ＦＭ２二顆及供施用毒品之器具吸食工具一組、磨粉磁鐵一只、夾鏈袋一八０
    只、封裝器一台等物，而查悉上情。
二、案經雲林縣警察局臺西分局報告臺灣雲林地方法院檢察署檢察官偵查起訴，並經
    雲林縣警察局臺西分局報告臺灣雲林地方法院檢察署檢察官併案後，公訴檢察官
    當庭擴張犯罪事實。
    理    由
一、被告甲○○於本院審理中坦承在右開時間、地點，連續施用海洛因多次及施用甲
    基安非他命一次的事實。又被告於九十一年六月二十四日為警採尿送驗，呈「嗎
    啡陽性、甲基安非他命陽性」反應，有雲林縣衛生局煙毒尿液檢驗成績書、法務
    部調查局九十一年十一月二十八日調科壹字第０九一００七八二八六０號檢驗通
    知書及詮昕科技股份有限公司之濫用藥物尿液檢驗報告各一紙在卷可稽（見九十
    一年度毒偵字第六四一號卷第四０、四八頁及警卷第四頁）。另被告為警查獲時
    並扣得第一級毒品海洛因共計九包（五包部分合計淨重三．八二公克，包裝重
    二．七０公克；四包部分合計淨重二三．七二公克，包裝重二．二二公克），
    有法務部調查局九十一年八月十九日調科壹字第一六０００一八０三號鑑定通知
    書及九十二年五月十五日調科壹字第一六０００一九九六號鑑定通知書各一紙在
    卷可憑（見九十一年度偵字第六四一號卷第二二頁及本院卷第五九頁）。除扣得
    上開海洛因九包外，尚扣得供施用毒品之器具分裝袋五十五個、注射針頭三支、
    吸食器二支及塑膠管、塑膠吸管各一支、吸食工具一組、磨粉磁鐵一只、夾鏈袋
    一八０只等物。足徵被告自白與事實相符，而堪採信。本件事證明確，被告犯行
    堪以認定。
二、查海洛因、甲基安非他命，分別為毒品危害防制條例所定之第一級、第二級毒品
    。核被告所為，施用海洛因部分，係犯毒品危害防制條例第十條第一項施用第一
    級毒品罪；施用甲基安非他命部分，係犯同法第十條第二項施用第二級毒品罪。
    被告持有海洛因及甲基安非他命之低度行為，分別為施用毒品之高度行為所吸收
    ，均不另論罪。其多次施用海洛因之行為，時間緊接，罪名相同，顯係基於概括
    犯意而為之，應依連續犯規定論以一罪，並依法加重其刑。被告所犯上開二罪，
    犯意各別，且罪名互異，應分論併罰。至於被告前於八十九年二月至同年七月間
    連續施用第一、二級毒品部分，業經本院以九十二年度訴緝字第四號判決確定在
    案，惟因前開部分與本案部分已間隔約一年半左右，且被告供承曾下定決心要戒
    除毒癮，是本件顯係被告另行起意再犯，尚難認與前開九十二年度訴緝字第四號
    判決部分，具有裁判上一罪關係，併此敘明。爰審酌被告前因施用毒品，經送強
    制戒治後，竟再犯本件之罪，顯無悔改之意，及其犯罪之目的、手段、所生危害
    、犯罪後態度，以及考量施用毒品者均有相當程度之成癮性及心理依賴性，其犯
    罪心態與一般刑事犯罪之本質並不相同等一切情狀，各量處如主文所示之刑，並
    定其應執行刑。又扣案之第一級毒品海洛因共計九包（五包部分合計淨重三．
    八二公克，包裝重二．七０公克；四包部分合計淨重二三．七二公克，包裝重
    二．二二公克）屬違禁物，不問屬於犯人與否，依毒品危害防制條例第十八條第
    一項前段規定，沒收銷燬之。另扣案之分裝袋五十五個、注射針頭三支、吸食器
    二支及塑膠管、塑膠吸管各一支、吸食工具一組、磨粉磁鐵一只、夾鏈袋一八０
    只等物，均係供被告施用毒品海洛因之用，業據被告供承在卷。而扣案之毒品外
    包裝九個，既係用於包裹毒品，防其裸露、潮濕，便於攜帶，亦係供被告施用毒
    品之用，爰均依刑法第三十八條第一項第二款規定，宣告沒收。至於扣案之第三
    級毒品ＦＭ２二顆，雖屬違禁物，但檢察官已陳明另聲請單獨宣告沒收，而剪刀
    一支、封裝器一台，被告已否認係其所有，又無證據證明係被告所有而供本件犯
    罪所用之物，爰不予宣告沒收，併此敘明。
據上論斷，應依刑事訴訟法第二百九十九條第一項前段，毒品危害防制條例第十條第
一項、第二項、第十八條第一項前段，刑法第十一條前段、第五十六條、第五十一條
第五款、第三十八條第一項第二款，判決如主文。
本案經檢察官乙○○到庭執行職務。
中      華      民      國      九十二    年      九    月      十八    日
                                  臺灣雲林地方法院刑事第一庭
                                      審判長法  官  康  樹  正
                                            法  官  劉  國  賓
                                            法  官  許  佩  如
右正本證明與原本無異。
如不服本判決，應於判決送達後十日內，向本院提出上訴狀。（須附繕本）
                                            書記官  張  菀  純
中      華      民      國      九十二    年      九    月      十八    日
附錄本案論罪科刑法條全文：
毒品危害防制條例第十條：
  施用第一級毒品者，處六月以上五年以下有期徒刑。
  施用第二級毒品者，處三年以下有期徒刑。


司法院資訊處製作；財團法人民間司法改革基金會備份。
